Inventaris van het archief van de Directie Coördinatie Werkgelegenheidsbeleid van het Ministerie van Sociale Zaken en Werkgelegenheid (1981) 1982 - 1984
Nationaal Archief, Den Haag
Ministerie van Sociale Zaken en Werkgelegenhid; Directie Coördinatie Werkgelegenheidsbeleid
Soza / Dir. Coördinatatie Werkgelegenheidsbeleid
1981-1984
merendeel 1982-1984
S24
1.25 meter; 38 inventarisnummers.
Normale geschreven, getypte en gedrukte documenten, geen bijzondere handschriften.
Nationaal Archief, Den Haag
Directie Coördinatie Werkgelegenheidsbeleid van het Ministerie van Sociale Zaken en Werkgelegenheid, (1981), 1982 - 1984
Het archief van de Directie Coördinatie Werkgelegenheidsbeleid bevat de vergaderstukken van de directiestaf, alsmede stukken betreffende organisatiestructuur, werkwijze en begroting van de directie. Daarnaast bevat het archief stukken en notities met betrekking tot arbeidstijdverkorting, bevordering van werkgelegenheid met uitkeringsgeld en werkgelegenheidsprojecten. Verder zijn er bescheiden aanwezig over onderzoeksopdrachten naar de effecten van arbeidsduurverkorting. Tot slot bevat het archief stukken omtrent het (concept) Werkgelegenheidsplan en de (concept) Werkgelegenheidsnota 1983-1984.
Archiefvorming
Geschiedenis van de archiefvormer
De instelling van de Directie Coördinatie Werkgelegenheidsbeleid (DCWB) vloeide voort uit het in het kader van het Regeerakkoord genomen besluit om binnen het sociaal-economische beleid te komen tot een planmatig werkgelegenheidsbeleid. De primaire verantwoordelijkheid hiervoor werd opgedragen aan de Minister van Sociale Zaken en Werkgelegenheid in zijn hoedanigheid van projectminister voor de werkgelegenheid. In dit kader werd een voortschrijdend meerjarenplan voor de werkgelegenheid opgesteld. De voorbereiding en de bijstelling van het plan geschiedde vanuit DCWB.
Als uitgangspunten voor de organisatievorm van de DCWB golden:
Het projectministerschap van de minister van Sociale Zaken en Werkgelegenheid
De plaats van de DCWB in de organisatie van het ministerie, rechtstreeks onder de secetaris-generaal
De opgedane ervaringen met de projectgroep Werkgelegenheidsplan (PWP), de eerste versie had opgesteld (zie voor de stukken van de PWP de inventaris van het Directoraat-Generaal voor de Arbeidsvoorziening, 1970-1970-1990, toegangsnummer 2.15.62).
De drieledige taakopdracht van de DCWB, te weten de toetsing en de coördinatie van het werkgelegenheidsbeleid van het kabinet en de organisatie van de inspraak in dat verband.
Het vermoeden bestaat dat de DCWB in 1984 weer werd opgeheven. Een exacte datum van opheffing kon niet worden gevonden.
Geschiedenis van het archiefbeheer
Het archief van het Directie Coördinatie Werkgelegenheidsbeleid werd aangetroffen tijdens de bewerking van de archieven van het Directoraat-Generaal voor de Arbeidsvoorziening. De archieven waren in 2004 door het ministerie van Sociale Zaken en Werkgelegenheid te Den Haag overgebracht naar de Centrale Archief Selectiedienst te Winschoten. Voorafgaande aan de overdracht heeft een materiële toets plaatsgevonden, waarbij geen schade is aangetroffen. Over het beheer van het archief voorafgaande aan de overdracht is niets bekend.
Het archief is in 2008 krachtens wettelijk voorschrift door de minister van Sociale Zaken en Werkgelegenheid aan het Nationaal Archief overgedragen.
Het archief is krachtens bepalingen van de Archiefwet overgebracht.
Inhoud en structuur van het archief
Inhoud
Het betreft de dossiers inzake het sociaal-economische beleid om te komen tot een planmatig werkgelegenheidsbeleid. In dit kader werd een voortschrijdend meerjarenplan voor de werkgelegenheid opgesteld. De voorbereiding en de bijstelling van het plan geschiedde vanuit DCWB.
Selectie en vernietiging
De archiefbescheiden betreffende de primaire taakuitvoering van de Directie Coördinatie Werkgelegenheidsbeleid zijn op grond van handeling 1 uit de selectielijst voor de neerslag van de handelingen van de Minister van Sociale Zaken en Werkgelegenheid en de onder hem ressorterende actoren op het beleidsterrein Arbeidsvoorzieningenbeleid over de periode vanaf 1945 (11 november 2004/Nr. C/S/04/2452, gepubliceerd in Staatscourant 13 januari 2005, nr. 9) integraal bewaard.
Aanvullingen
De archieven kunnen als afgesloten worden beschouwd, daar de Directie Coördinatie Werkgelegenheidsbeleid in 1984 werd opgeheven.
Ordening van het archief
Het archief is verdeeld in stukken van algemene en van bijzondere aard. Onder de stukken van algemene aard vallen onder andere de vergaderstukken van de staf van de directie.
Onder de stukken van bijzondere aard zijn de stukken opgenomen betreffende de organisatie en taakuitvoering (voornamelijk de stukken betreffende het Werkgelegenheidsplan).
Aanwijzingen voor de gebruiker
Openbaarheidsbeperkingen
Volledig openbaar.
Materiële beperkingen
Aanvraaginstructie
Openbare archiefstukken kunnen online worden aangevraagd en gereserveerd. U kunt dit ook via de terminals in de studiezaal van het Nationaal Archief doen. Om te kunnen reserveren dient u de volgende stappen te volgen:
U maakt een profiel aan op www.gahetna.nl, en logt vervolgens in
Via de archiefinventaris (alleen de beschrijvingen met rode nummers) selecteert u het gewenste archiefstuk door op de knop 'Reserveren' te klikken
In het volgende scherm geeft u aan op welke dag u het archiefstuk wilt inzien
Indien u zich bevindt in de studiezaal en een tafelnummer heeft ontvangen kunt u dit nummer vermelden. Als u geen tafelnummer heeft kunt u tafelnummer 777 laten staan
Vervolgens bevestigt u uw reservering door deze te versturen.
Verwant materiaal
Beschikbaarheid van kopieën
Verwante archieven
Toegang 2.15.62 - Inventaris van het archief van het Directoraat-Generaal Arbeidsvoorziening, 1970-1990
Toegang 2.15.47 - Inventaris van de archieven van het Directoraat-Generaal voor Algemene Beleidsaangelegenheden en daaronder ressorterende diensten en commissies van het Ministerie van Sociale Zaken en Werkgelegenheid, (1950) 1980-1994 (1996).
Publicaties
Lenderink, Jona, Mieke Schaap, Ascon Spieksma e.a., Arbeidsvoorzieningsbeleid. Een institutioneel onderzoek naar de actoren en handelingen op het beleidsterrein van de arbeidsvoorziening, 1940-2000 (Den Haag 2004)
.
Beschrijving van de series en archiefbestanddelen
- STUKKEN VAN ALGEMENE AARD, I
  - Algemene Beleidszaken, 1.1
    - Stukken betreffende de bijdrage van de Directie Coördinatie Werkgelegenheidsbeleid ten behoeve van het dossier nieuwe bewindslieden., 1982; 1; 1 omslag
  - Verslagen van vergaderingen, 1.2
    - Vergaderstukken van de Staf Directie Coördinatie Werkgelegenheidsbeleid (DCWB)., 1982 - 1984; 2-7; 2 pakken, 3 omslagen
      - Agenda's, besluitenlijsten en notulen van vergaderingen. 1982, 2
      - Bijlagen bij de agenda's. 1982, 3; pak
      - Agenda's, besluitenlijsten en notulen van vergaderingen. 1983, 4
      - Bijlagen bij de agenda's. 1983, 5; pak
      - Agenda's en notulen van vergaderingen. 1984, 6
      - Bijlagen bij de agenda's. 1984, 7
- STUKKEN BETREFFENDE BIJZONDERE ONDERWERPEN, II
  - Organisme, 2.1
    - Stukken betreffende de opzet van de organisatiestructuur en werkwijze van de Directie Coördinatie Werkgelegenheidsbeleid., 1982 - 1983; 8; 1 omslag
    - Nota's aan de minister ten behoeve van de behandeling van de begroting van het Ministerie van Sociale Zaken en Werkgelegenheid (1984 - 1985) in de Tweede Kamer, onderdeel werkgelegenheid., 1982 - 1984; 9; 1 pak
  - Taakuitvoering, 2.2
    - Algemeen, 2.2.1
      - Stukken betreffende de beoordeling van de "Studie van de Interdepartementale Commissie Aanwending Uitkeringen (ICAU)" over de besteding van uitkeringsgelden ter bevordering van de werkgelegenheid., 1982; 10; 1 omslag
      - Notities betreffende stimulering c.q. maatschappelijke gevolgen van arbeidstijdverkorting., 1982 - 1983; 11; 1 omslag
      - Stukken betreffende het inwinnen van inlichtingen uit het buitenland over het gevoerde, c.q. te voeren werkgelegenheidsbeleid., 1982 - 1983; 12; 1 omslag
      - Nota's en notities aan de minister betreffende het werkgelegenheidsbeleid., 1982 - 1984; 13; 1 pak
      - Ingekomen en uitgegane stukken betreffende herverdeling van betaald werk en/of werken met behoud van uitkering., 1983 - 1984; 14; 1 omslag
      - Nota van de Werkgroep Starters betreffende voorlichting, advisering en begeleiding van startende ondernemers op grond van werkgelegenheidsaspecten, met reacties daarop., 1983 - 1984; 15; 1 omslag
      - Stukken betreffende de invoering en evaluatie van de experimentele regeling "Terugploegen in de bouw "., 1983 - 1984; 16; 1 pak
      - Stukken betreffende de voorbereiding van werkbezoeken van de Koningin aan werkgelegenheidsprojecten., 1984; 17; 1 omslag
      - "Werkgelegenheidsdossier", met geleidebrief., 1984; 18; 1 omslag
    - Onderzoek, 2.2.2
      - Stukken betreffende het verlenen van opdracht aan Berenschot BV tot het verrichten van onderzoek naar de intra-organisationele aspecten van herverdeling van arbeid, waarvan het eindrapport is getiteld: "Het werk verdeeld"., 1982 - 1983; 19-20; 2 pakken
        - Overleg met organisatieadviseurs van Berenschot BV., 19
        - Overleg met organisatieadviseurs van Berenschot BV met inschakeling van derden., 20
      - Stukken betreffende het verlenen van opdracht aan het Economisch Instituut van de Rijksuniversiteit te Utrecht tot het verrichten van een onderzoek en een vervolgonderzoek naar het effect van een algemene arbeidsduurverkorting op het arbeidsaanbod door gehuwde vrouwen., 1982 - 1983; 21; 1 omslag
        ABP projectnummers 715 en 792.
      - Stukken betreffende het verlenen van opdracht aan het Sociaal en Cultureel Planbureau tot het verrichten van onderzoeken naar de effecten van arbeidsduurverkorting op huishoudens en individuen in de markt- en de kwartaire sector., 1982 - 1984; 22; 1 pak
        ABP projectnummer 704.
      - Stukken betreffende het verlenen van opdracht aan Berenschot BV tot het verrichten van onderzoek naar de problemen die samenhangen met flexibiliteit en arbeidsduurverkorting, waarvan het eindrapport is getiteld: "Flexibel werken, een rapport over flexibiliteit en arbeidsduur"., 1984; 23; 1 pak
    - Werkgelegenheidsplan, 2.2.3
      - Stukken betreffende de besteding en verdeling van gelden die in het kader van het Eerste Werkgelegenheidsplan zijn gereserveerd voor additionele werkgelegenheidsprojecten., 1981 - 1984; 24; 1 pak
      - Stukken betreffende de behandeling van de Eerste Versie van het Werkgelegenheidsplan., 1982; 25-28; 2 pakken, 2 omslagen
        - Beantwoording van Kamervragen over de Eerste Versie., 25; pak
        - Behandeling in de Tweede Kamer., 26
        - Overzicht van de stand van zaken en advisering per juni 1982, concept teksten voor redevoeringen van de minister c.q. de staatssecretaris ten behoeve van de eerste termijn van het Tweede Kamerdebat en overzicht van de stand van zaken per 15 september 1982., 27
        - "Voortgangsrapportages Beleidsvoornemens Werkgelegenheidplan Eerste Versie" van diverse departementen., 28; pak
      - Stukken betreffende het voeren van overleg met provinciale gedeputeerden en gewestelijke gecommitteerden over de uitvoering van het Werkgelegenheidsplan., 1982; 29; 1 omslag
      - Stukken betreffende de totstandkoming van de Tweede Versie van het Werkgelegenheidsplan (concept)., 1982 - 1983; 30-34; 3 pakken en 2 omslagen
        - Concepten van de hoofdstukken 1 - 7. 1982, 30
        - Concepten aug. - 10 sep. 1982, 31
        - Concepten 13 sep. - 19 okt. 1982, 32
        - Concept hoofdlijnen van de Tweede Versie van het Werkgelegenheidsplan, met geleidebrief. 1982, 33; omslag
        - Voeren van overleg over enkele concept hoofdstukken met diverse betrokkenen en beantwoording van Kamervragen. 1982 - 1983, 34; omslag
    - Werkgelegenheidsnota, 2.2.4
      - Stukken betreffende de totstandkoming van en reacties op de Werkgelegenheidsnota 1983-1984 (concept)., 1982 - 1983; 35-38; 4 pakken
        - Algemeen. 1982 - 1983, 35-37
          - 1982, 35
          - 1983 jan. - aug., 36
          - 1983 sep. - okt., 37
        - Beantwoorden van schriftelijke vragen van Kamerleden. 1983, 38